臺灣臺中地方法院交通事件裁定　　　　96年度交聲字第1161號
原處分機關　交通部公路總局臺中區監理所
異　議　人
即受處分人　甲○○
上列受處分人因違反道路交通管理處罰條例案件，對於交通部公
路總局臺中區監理所96年9月14日所為之裁決（中監違字第裁60-
KAC323503號號裁決書），聲明異議，本院裁定如下：
    主  文
異議駁回。
　　理　由
一、原處分機關即交通部公路總局臺中區監理所略以：本案係雲
    林縣警察局於91年11月11日12時50分許在台一丁大美段處舉
    發甲○○君駕駛5M-0340號自小客車有「經測速器測得行速
    86 公里，限60公里，超速26公里」違規，遂以雲警交字第
    KAC3 23503號舉發違反道路交通管理事件通知單當場攔查舉
    發。嗣受處分人未依指定應到案日期前到案，本所遂依法於
    96年9月14日以中監違字第裁60-KAC323503號裁決書裁處罰
    鍰新台幣2400元整，並依第63條記違規點數1點；逾期則依
    裁決書處罰主文規定裁處，於法並無不合等語。
二、聲明異議意旨略以：原舉發機關所舉發違反道路交通處罰事
    件通知單上記載舉發違規時間為91年11月11日，至今已達5
    年之久，年代久遠已不復記憶，且該車輛及車牌已於3年前
    報廢註銷在案。該案罰單尚未附其他違規事證（如超速照片
    ），謹憑1張裁決書並無任何具體事證，然依相關規定罰單
    需於違規事證發生3個月內送達違規人住所，受處分人迄今
    未收到上述罰單顯與規定不符，依此就要受處分人繳納罰鍰
    ，則相關承辦人員顯有怠忽職守之處，請長官詳予查明事實
    ，將原處分予以撤銷等語。
三、按行車速度，依標誌或標線之規定，道路交通安全規則第93
    條第1項前段定有明文。是汽機車駕駛人行經有標誌或標線
    規定之路段，應依該標誌或標線所定之限速行駛。次按汽車
　　駕駛人，行車速度，超過規定之最高時速者，處1200元以上
  　2400元以下罰鍰。汽車駕駛人違反上揭規定時，除依原條款
    處罰鍰外，並記違規點數1點，道路交通管理處罰條例第40
    條第1項前段、第63條第1項第1款分別定有明文。
四、經查：
（一）本件受處分人甲○○於91年11月11日12時50分許，駕駛其
      所有車牌號碼5M-0340號自用小客車，於台一丁大美段處
      ，上開路段之速限為60公里，受處分人車輛行經舉發地點
      之時速經該處固定式雷達測速照相設備測速之時速為86公
      里，計超速26公里，為雲林縣警察局交通隊員警攔停逕行
      舉發之事實，有91雲警交字第KAC323503號舉發違反道路
      交通管理事件通知單1紙及交通部公路總局臺中區監理所
      臺中監理站96年9月14日中監違字第裁60-KAC323503號裁
      決書1紙附卷可稽，是受處分人有於上開時間、上開路段
      超速行駛之違規事實，應堪認定。受處分人雖以前情置辯
      ，經查:
   1、關於91雲警交字第KAC323503號舉發違反道路交通管理事
      件通知單部分：
　　　按違規分處罰車輛所有人，及處罰汽車駕駛人二種列管方
  　　式，因超速違規係處罰汽車駕駛人，列管於違規人身分證
　　　下的駕籍違規，因而與受處分人之車輛異動無涉，道路交
　　　通管理事件統一裁罰基準及處理細則第11條定有明文。異
      議意旨雖以該車輛及車牌已於3年前報廢註銷在案云云置
      辯。然本件超速違規之駕駛人既為甲○○，則雲林縣警察
      局交通隊員警於上開時間、地點現場執法並對受處分人欄
      停依法逕行舉發其前揭超速違規之事實，並經受處分人本
      人當場親自確認簽收該91雲警交字第KAC323503號舉發違
      反道路交通管理事件通知單，則原處分機關即雲林縣警察
      局交通隊依違反道路交通管理事件統一裁罰基準及處理細
      則第11條規定，自毋需再另行寄發上開違規通知單予受處
      分人，是原處分機關依道路交通管理條例第40條第1項規
      定，對受處分人攔停逕行掣開前揭違規通知單，於法並無
      不合。
   2、關於中監違字第裁60-KAC323503部分：
　　　按受處分人，不服道路交通管理處罰條例第8條主管機關
  　　所為之處罰，得於接到裁決書之翌日起20日內，向管轄
   　 地方法院聲明異議；又交通法庭認聲明異議不合法律上之
      程式或其異議權已經喪失者，應以裁定駁回之，但其不合
      法律上之程式可補正者，應先訂期命為補正，逾期不補正
      者，即予駁回，道路交通管理處罰條例第87條第1項、道
      路交通案件處理辦法第18條分別定有明文。又按行政程序
      法第73條第1項規定，於應送達處所不獲會晤應受送達人
      時，得將文書付予有辨別事理能力之同居人、受雇人或應
      送達處所之接收郵件人員；郵政機關之郵差送達文書於住
      居所、事務所或營業所，不獲會晤應受送達人，而將文書
      付與上開同居人者，為合法送達，至該同居人何時將文書
      轉交應受送達人，對已生之合法送達效力不受影響，最高
      法院90年度臺抗字第86號亦著有裁判可資參照。次按行政
      罰法第45條第2項：「前項行政罰之裁處權時效，自本法
      施行之日起算起」；另依第46條規定，行政罰法自95年2
      月5日起施行。第27條：「行政罰之裁處權，因三年期間
      之經過而消滅」。經查，本件交通部公路總局臺中區監理
      所上開裁決書，已於96年9月15日送達予受處分人之住所
      ，有交通部公路總局臺中區監理所臺中市監理站送達證書
      1紙在卷可稽。異議意旨雖以依規定罰單需於違規事證發
      生3個月內送達違規人住所，受處分人迄今未收到上述罰
      單顯與規定不符云云置辯。然本件受處分人既設籍於送達
      證書所載臺中縣太平市○○路○段513號，而上開裁決書
      亦由該住所地之受處分人之同居人即受處分人之父親自簽
      收，參酌前揭說明，自已生合法送達之效力。爰此，交通
      部公路總局臺中區監理所依行政罰法第27條、第46條規定
      ，就上開違規通知單之裁處權時效於98年2月5日始有時效
      消滅之適用，從而，該所於96年9月14日依法摯開上開裁
      決書進行裁決，並未違反上開裁處權之規定。
（二）綜上，受處分人既有行車速度，超過規定之最高時速20公
      里以上之違規情事，則原處分機關援引道路交通管理處罰
      條例第40條、第63條第1項第1款之規定，裁處受處分人罰
      鍰2400元，並記違規點數1點，並無違誤，本件異議為無
      理由，應予駁回。
據上論斷，應依道路交通管理處罰條例第87條第2項、道路交通
案件處理辦法第19條，裁定如主文。
中　　華　　民　　國　　96　　年　　10　　月　　22　　日
                  交通法庭    法  官  黃松竹
上正本證明與原本無異。
如不服本裁定，應於送達後五日內，向本院提出抗告狀。
                              書記官  董美惠
中　　華　　民　　國　　96　　年　　10　　月　　22　　日
